【裁判字號】    88,易,1161
【裁判日期】    890119
【裁判案由】    毒品危害防制條例
【裁判全文】
臺灣苗栗地方法院刑事判決                        八十八年度易字第一一六一號
    公  訴  人  臺灣苗栗地方法院檢察署檢察官
    被      告  甲○○
右列被告因違反毒品危害防制條例案件，經檢察官提起公訴（八十八年度毒偵字第五
一六號、第六五０號）及移送併案審理（八十八年度毒偵字第八六一號），本院判決
如左：
    主  文
甲○○連續施用第二級毒品，處有期徒刑伍月，如易科罰金，以佰元折算壹日。
扣案之安非他命肆公克、吸食器壹組，均沒收銷燬之。
    事  實
一、甲○○前因施用第二級毒品安非他命，經本院以八十八年度毒聲字第五三八號裁
    定送觀察、勒戒後，認無繼續施用毒品之傾向，而由臺灣苗栗地方法院檢察署檢
    察官於民國（下同）八十八年七月十五日，以該署八十八年度偵字第一九０四號
    、第二七九三號、第三二八五號不起訴處分確定。嗣甲○○又基於施用第二級毒
    品安非他命之概括犯意，自八十八年九月初某日起至同年十月十八日二十時止，
    連續在臺中市○○路某處等處，施用安非他命，其間曾於同年九月八日二十三時
    五十分許，在臺中縣后里鄉○○路四二七號為警查獲；嗣於同年十月十九日一時
    五十分許，再在苗栗縣三義鄉西湖村二十四號為警當場查獲，並扣得安非他命四
    公克及專供施用安非他命之吸食器一組，而始悉上情。再經本院以八十八年度毒
    聲字第一三五四號裁定送觀察、勒戒後，惟認被告有繼續施用第二級毒品傾向。
二、案經苗栗縣警察局苗栗分局報請臺灣苗栗地方法院檢察署檢察官偵查起訴。
    理  由
一、訊據被告郭勝杰對於右揭自八十八年九月初某日起至同年十月十五日某時止連續
    施用第二級毒品安非他命之事實固坦承不諱，惟辯稱：查獲前之八十八年十月十
    八日二十，並未施用安非他命云云。經查，被告於八十八年十月十八日二十時許
    確有施用安非他命乙節，業據證人即同為警方查獲之賴光恩於警訊時供證明確，
    且被告於八十八年十月十九日一時五十分許為警查獲時所採尿液，經送鑑驗給果
    ，呈甲基安非他命陽性反應，此有苗栗縣衛生局八十八年十月二十六日衛六字第
    八八一五八八四號尿液檢驗成績一紙在卷可按，復有安非他命四公克及專供施用
    毒品之器具即吸食器一組扣案可資佐證，是被告上開連續施用安非他命之犯行，
    堪以認定。又被告前因施用第二級毒品安非他命，經本院以八十八年度毒聲字第
    五三八號裁定送觀察、勒戒後，認無繼續施用毒品之傾向，而由臺灣苗栗地方法
    院檢察署檢察官於八十八年七月十五日以該署八十八年度偵字第一九０四號、第
    二七九三號、第三二八五號不起訴處分確定，有上開不起訴處分書在卷足憑。其
    於五年後再犯毒品危害防制條例第十條第二項之施用第二級毒品罪，經再送臺灣
    苗栗看守所觀察勒戒，經判定有繼續施用第二級毒品傾向，亦有該所八十八年十
    一月四日苗所衛字第三五四五號函送之證明書一份附卷可參。事證明確，被告犯
    行洵堪認定。
二、核被告所為，係犯毒品危害防制條例第十條第二項之施用第二級毒品罪。被告施
    用毒品前之持有毒品之低度行為，為施用毒品之高度行為所吸收，不另論罪。被
    告先後多次施用安非他命犯行，時間緊接，方法相同，顯係基於概括犯意反覆為
    之，為連續犯，應依刑法第五十六條之規定，以一罪論，並加重其刑。爰審酌被
    告一再施用第二級毒品，不知悔改，惡性非淺，惟所犯係自殘行為，所生之危害
    不大，犯罪後坦承犯行等一切情狀，量處如主文所示之刑，並諭知易科罰金之折
    算標準，以示懲儆。至扣案之安非他命四公克係屬毒品，吸食器一組係專供施用
    毒品之器具，爰均依毒品危害防制條例第十八條第一項前段規定，併予宣告沒收
    。
據上論斷，應依刑事訴訟法第二百九十九條第一項前段，毒品危害防制條例第十條第
二項、第十八條第一項前段，刑法第十一條前段、第五十六條、第四十一條，罰金罰
鍰提高標準條例第二項，判決如主文。
本案經檢察官吳義聰庭執行職務。
中      華      民      國    八十九    年      一      月     十九     日
                                        臺灣苗栗地方法院刑事庭
                                            法  官  林  燦  都
右正本證明與原本無異。
如不服本判決，應於送達後十日內向本院提出上訴狀(須附繕本)，上訴於臺灣高等
法院臺中分院。
                                            書記官  姚  錫  鈞
中      華      民      國    八十九    年      一      月     十九     日
附錄論罪科刑法條
毒品危害防制條例第十條第二項
施用第二級毒品者，處三年以下有期徒刑。


司法院資訊處製作；財團法人民間司法改革基金會備份。
